【裁判字號】    92,簡上,3
【裁判日期】    920224
【裁判案由】    賭博
【裁判全文】
臺灣高雄地方法院刑事判決                            九十二年度簡上字第三號
    上  訴  人  臺灣高雄地方法院檢察署檢察官
    被      告  甲○○  女  四.
右列上訴人因被告賭博案件，不服本院中華民國九十一年十一月十八日九十一年度簡
字第一一九五號第一審簡易判決（聲請簡易判決處刑案號：臺灣高雄地方法院檢察署
九十一年度偵字第二０三０五號），本院管轄之第二審合議庭判決如左：
    主  文
原判決撤銷。
甲○○共同連續意圖營利，聚眾賭博，處有期徒刑月，如易科罰金，以佰元折算
壹日。
扣案之傳真機壹台、計算機貳台、電話機壹台、對牌錄音機壹台、對牌錄音帶壹卷、
簽注單玖張、開獎資料壹張，均沒收。
    事  實
一、甲○○與姓名、年籍不詳之綽號「阿美」之成年人，共同基於意圖營利之概括犯
    意聯絡，自民國九十一年一月初某日起，推由甲○○提供其位於高雄縣鳳山市縣
    ○里○○街三十巷二弄五號住宅為賭博場所，聚集不特定之賭客，由賭客利用上
    址裝設之電話連絡或傳真之方式簽選賭博號碼，賭客所須賭資則由甲○○前往賭
    客處收取，其賭博方式係：(一)俗稱「六合彩」之賭博：提供「二星」、「三星」
    、「四星」、「特仔尾」賭博簽單四種，自０一至四七共四十七個號碼，由不特
    定之賭客任選其中二個（二星）、三個（三星）、四個（四星）或俗稱「特仔尾
    」之號碼為一組，其中「二星」及「特仔尾」每組（支）賭金為新台幣（下同）
    八十元，其餘各組為七十元。於核對每星期二、四當期之香港六合彩開獎之六組
    號碼或其重組號碼後，決定輸贏。如賭客簽中開獎號碼，「二星」可得五千七百
    元，「三星」可得五萬七千元，「四星」可得八十萬元，「特仔尾」可得倍數不
    等之賭金。如未簽中，賭金即歸綽號「阿美」取得。(二)俗稱「臺灣樂透」之賭博
    ：亦提供「二星」、「三星」、「四星」賭博簽單三種，自０一至四二共四十二
    個號碼，由不特定之賭客任選其中二個（二星）、三個（三星）、四個（四星）
    號碼為一組，賭金一組均為八十元。於核對每星期二、五當期之臺灣樂透開獎之
    六組號碼之方式，決定輸贏。如簽中中獎號碼，「二星」可得四千二百元，「三
    星」可得三萬七千元，「四星」可得四十三萬元不等之賭金，如未簽中，賭金即
    歸「阿美」取得。甲○○受理簽注後，再傳真賭客簽單給「阿美」，且由方先李
    於「六合彩」之「二星」每組抽取三元、「三星」抽取二元、「四星」抽取五元
    。「臺灣樂透」每組抽取五元之利益後，於不詳時間將剩餘收取之賭金交予「阿
    美」收受。嗣經警持搜索票於同年九月十日晚間六時二十分許，在上址查獲，並
    扣得甲○○所有供經營賭博用之傳真機壹台、計算機貳台、電話機壹台、對牌錄
    音機壹台、對牌錄音帶壹卷、簽注單玖張、開獎資料壹張等物。
二、案經高雄縣政府警察局鳳山分局報告臺灣高雄地方法院檢察署檢察官聲請簡易判
    決處刑。
    理  由
一、右揭事實，業據被告甲○○於警偵訊及本院調查、審理中坦承不諱，並有扣案之
    傳真機壹台、計算機貳台、電話機壹台、對牌錄音機壹台、對牌錄音帶壹卷、簽
    注單玖張、開獎資料壹張可憑，被告犯行洵堪認定。
二、核被告甲○○所為，係犯刑法第二百六十八條之意圖營利供給賭博場所罪及意圖
    營利聚眾賭博罪。被告與「阿美」間，關於本件犯行，有犯意聯絡及行為擔，為
    共同正犯。被告於各期六合彩或臺灣樂透開獎前接連多次供給賭博場所聚眾賭博
    ，均係出於一個賭博犯意之決定，達成其同一犯罪之各個舉動，應屬法律概念之
    一行為，而為接續犯。又被告先後多次賭博犯行，均時間緊密，犯罪構成要件相
    同，顯均係基於概括犯意為之，均為連續犯，均應以一罪論並加重其刑。被告所
    犯二罪間，係基於一個賭博犯意之決定，達成同一犯罪之各個舉動，自屬法律概
    念之一行為，其一行為而觸犯上述二罪名，應依想像競合犯之例，從犯罪情節較
    重之意圖營利聚眾賭博罪處斷。被告犯罪事證已明，原審論罪科刑固非無見，惟
    查，被告係在其上開住宅內，以電話聯絡或傳真之方式受理簽注，再親自前往賭
    客處收取賭金，則該住宅既未提供不特定多數人自由出入簽賭，自非公眾得出入
    之場所，是被告所為，尚與刑法第二百六十六條第一項前段之在公眾得出入之場
    所賭博財物罪之構成要件有間，此外，復查無積極證據足認被告有在公眾得出入
    之場所賭博財物犯行。原審認被告另犯刑法第二百六十六條第一項前段之在公眾
    得出入之場所賭博財物罪，不無違誤，檢察官上訴指摘原判決此部分不當，非無
    理由，自應由本院撤銷原判決另為適法之判決。審酌被告並無前科，素行良好，
    有台灣高等法院被告全國前案紀錄表在卷可憑；與他人共同經營俗稱六合彩之賭
博，敗壞社會風氣甚鉅，惟其僅係擔任「柱仔腳」之工作，尚非組頭，然每期之
    營業額高達新台幣（下同）四萬元，總營業額高達五百萬元；及係因先生發生車
    禍，環境所逼；並犯後已坦承犯行，顯見悔意等一切情狀，從輕量處如主文所示
    之刑，並諭知易科罰金折算之標準。至扣案之傳真機一台、計算機二台、電話機
    一台、對牌錄音機一台、對牌錄音帶一卷、簽注單九張、開獎資料一張，為被告
    所有供犯罪所用之物，爰依刑法第三十八條第一項第二款之規定宣告沒收。
據上論斷，應依刑事訴訟法第四百五十五條之一第一項、第三項、第三百六十九條第
一項前段、第三百六十四條、第二百九十九條第一項前段，刑法第二十八條、五十六
條、第二百六十八條、第五十五條、第四十一條第一項前段、第三十八條第一項第二
款，罰金罰鍰提高標準條例第一條前段、第二條，判決如主文。
中      華      民      國    九十二    年      二      月    二十四    日
                                  臺灣高雄地方法院刑事庭
                                      審判長法  官  黃  三  友
                                            法  官  何  悅  芳
                法  官  郭  佳  瑛
右正本證明與原本無異。
本件不得上訴。
                                            書記官  何  瓊  芳
中      華      民      國    九十二    年      二      月    二十五    日


司法院資訊處製作；財團法人民間司法改革基金會備份。
